【裁判字號】    95,台上,6537
【裁判日期】    951124
【裁判案由】    誣告
【裁判全文】
最高法院刑事判決            九十五年度台上字第六五三七號
上  訴  人  甲○○
被      告  乙○○
上列上訴人因自訴被告誣告案件，不服台灣高等法院高雄分院中
華民國九十五年九月十二日第二審判決（九十五年度上訴字第一
四九八號，自訴案號：台灣高雄地方法院九十二年度自字第三二
０號），提起上訴，本院判決如下：
    主  文
上訴駁回。
    理  由
按刑事訴訟法第三百七十七條規定，上訴於第三審法院，非以判
決違背法令為理由，不得為之。是提起第三審上訴，應以原判決
違背法令為理由，係屬法定要件。如果上訴理由狀並未依據卷內
訴訟資料，具體指摘原判決不適用何種法則或如何適用不當，或
所指摘原判決違法情事，顯與法律規定得為第三審上訴理由之違
法情形，不相適合時，均應認其上訴為違背法律上之程式，予以
駁回。本件原判決以自訴之提起，應委任律師行之。又自訴人未
委任代理人，法院應定期間以裁定命其委任代理人；逾期仍不委
任者，應諭知不受理之判決，刑事訴訟法第三百十九條第二項、
第三百二十九條第二項分別定有明文。而自訴案件經繫屬之第一
審或第二審法院為終局判決後，該原有審級之訴訟關係即歸於消
滅，當事人若提起第二審或第三審上訴，乃繫屬於另一審級之開
始，與該上訴審發生另一審級之訴訟關係，故而，自訴人就其自
訴案件不服第一審判決提起第二審上訴在上述刑事訴訟法修正公
布之後者，縱其提起自訴時係在上述刑事訴訟法修正公布施行前
，依同法施行法第七條之三前段之規定，其提起第二審上訴，即
應依上開新法規定委任律師為代理人。經查上訴人即自訴人甲○
○提起本件自訴雖在刑事訴訟法第三百十九條修正施行前，惟其
提起本件第二審上訴既在該條施行後，依上述說明仍應委任律師
為代理人。而本件上訴人提本件第二審上訴，並未委任律師為代
理人，經原審裁定命其於收受裁定後七日內委任律師為代理人，
並提出委任狀，上訴人業於民國九十五年八月二十五日收受裁定
，有送達證書可參，至原審為裁定時仍未補正，是其提起第二審
上訴為不合法律上程式，而應予駁回等情，經核於法並無違誤。
上訴意旨仍執陳詞，認上訴第二審仍屬其合法自訴程序範圍云云
，指摘原裁定適用法則不當，自非適法之第三審上訴理由，其上
訴違背法律上之程序，應予駁回。
據上論結，應依刑事訴訟法第三百九十五條前段，判決如主文。
中    華    民    國  九十五  年   十一   月  二十四  日
                      最高法院刑事第十庭
                          審判長法官  洪  清  江
                                法官  石  木  欽
                                法官  李  伯  道
                                法官  林  勤  純
                                法官  陳  晴  教
      本件正本證明與原本無異
                                      書  記  官
中    華    民    國  九十五  年   十一   月   三十   日
                                                      j


司法院資訊處製作；財團法人民間司法改革基金會備份。
